臺灣基隆地方法院刑事判決　　　　　　　　　　　　　　九十年度易字第五九二號
　　公　訴　人　臺灣基隆地方法院檢察署檢察官
　　被　　　告　甲○○
右列被告因違反毒品危害防制條例案件，經檢察官提起公訴 (九十年度偵字第一四四
七號)，本院判決如左：
    主  文
甲○○連續施用第二級毒品，累犯，處有期徒刑拾月。
扣案之安非他命貳包（毛重合計陸點玖公克）沒收銷燬之。
    事  實
一、甲○○前因違反麻醉藥品管理條例案件，經本院判處有期徒刑七月確定，甫於民
    國八十七年六月二十八日縮刑期滿執行完畢，不知悔改。又因施用第二級毒品安
    非他命案件，經本院先後二次裁定令入勒戒處所實施觀察、勒戒後，均認無繼續
    施用毒品之傾向，由台灣基隆地方法院檢察署檢察官分別於八十八年三月十五日
    及八十八年八月九日，以八十八年度偵字第一六八六號、八十八年度偵緝字第三
    一五號不起訴處分確定，嗣於八十九年間再因施用第二級毒品，經本院裁定送強
    制戒治，並由臺灣基隆地方法院檢察署檢察官以八十九年度毒偵字第一一五八號
    聲請簡易判決處刑，經本院簡易庭於八十九年五月三十日以八十九年度基簡字第
    二六八號判決判處有期徒刑六月，並已於同年七月十七日確定，迄未執行。詎料
    其於停止戒治出所交付保護管束期間，猶不知戒絕施用毒品之惡習，又基於概括
    犯意，自九十年七月間某日起至九十一年一月九日止，在基隆市○○○路十四巷
    二十號住處及台北縣中和市某飯店內等地，平均每星期二、三次，將安非他命置
    於玻璃吸食器內加熱產生煙霧吸食之方式，連續施用第二級毒品安非他命多次。
    嗣為警於九十年九月十二日凌晨零時三十分許，為警在基隆市○○路與仁四路路
    查獲，並扣得甲○○持有之安非他命二包（毛重合計六點九公克）。
二、案經基隆市警察局第四分局報請臺灣基隆地方法院檢察署檢察官偵查起訴。
    理  由
一、右揭犯罪事實，業據被告甲○○於本院調查審理時坦承不諱，且被告於九十年九
    月十二日為警查獲時所採取之尿液經送基隆市衛生局檢驗結果，判定確有甲基安
    非他命陽性反應，此有基隆市衛生局基衛檢字第一一六七號檢驗成績書一份附卷
    足憑，此外復有被告持有之第二級毒品安非他命二包（毛重共計六點九公克）扣
    案可證，足證被告之自白與事實相符。又被告曾因二次施用毒品案件，經臺灣基
    隆地方法院檢察署檢察官聲請本院裁定送觀察、勒戒後，認無繼續施用毒品之傾
    向，分別經該署檢察官於於八十八年三月十五日及八十八年八月九日，以八十八
    年度偵字第一六八六號、八十八年度偵緝字第三一五號為不起訴處分確定，並有
    上開不起訴處分書二份及本院被告全國前案紀錄表、臺灣基隆地方法院檢察署刑
    案資料查註紀錄表各一紙在卷可稽。被告係屬三犯毒品危害防制條例第十條第二
    項之罪，本件事證明確，被告犯行洵堪認定。
二、查安非他命屬毒品危害防制條例所規定之第二級毒品，該條例第二條第二項第二
    款著有明文。又犯毒品危害防制條例第十條施用毒品之罪者，檢察官應先將被告
    送勒戒處所觀察、勒戒，經觀察、勒戒後，無繼續施用毒品傾向者，應由檢察官
    為不起訴處分，有繼續施用毒品之傾向者，由檢察官聲請法院裁定令入戒治處所
    施以強制戒治；依前開規定為不起訴處分後，五年內再犯施用毒品之罪，經觀察
   、勒戒後，認有繼續施用毒品之傾向或三犯以上者，不適用前開規定，但應由檢
    察官聲請法院裁定令入戒治處所施以強制戒治；強制戒治違反保護管束應遵守事
    項情節重大者，得撤銷保護管束，仍應予強制戒治，毒品危害防制條例第二十條
    定有明文。本件被告屬三犯毒品危害防制條例第十條施用毒品之罪，已如前述，
    依毒品危害防制條例第二十條第三項規定，自應依法處罰，核被告甲○○所為，
    係犯毒品危害防制條例第十條第二項之施用第二級毒品罪。其持有安非他命之低
    度犯行為為施用之高度行為所吸收，不另論罪。其先後多次施用毒品之行為，時
    間緊接，罪名相同，顯係基於概括犯意為之，為連續犯，依法以一罪論，並加重
    其刑。檢察官雖僅就被告於九十年九月十二日凌晨零時三十分許前四日內某時之
    施用第二級毒品之犯行提起公訴，然未起訴部分既與上開部分有如前所述連續犯
    之裁判上一罪關係，自應為起訴效力所及，本院依法併予審理。查被告前因違反
    麻醉藥品管理條例案件，經本院判處有期徒刑七月確定，甫於八十七年六月二十
    八日縮刑期滿執行完畢，有台灣基隆地方法院檢察署刑案資料查註紀錄表、本院
    被告全國前案紀錄表各一份在卷可考，其於五年內再犯有期徒刑以上刑之本罪，
    為累犯，均依法加重其刑。爰審酌被告素行不佳、竟不思進取長期沉迷毒品戕害
    身心，且經勒戒、戒治仍無法斷癮，犯罪所生之危害非輕，惟姑念其犯罪後態度
    尚稱良好等一切情狀，量處如主文所示之刑，以示懲戒。至於扣案之第二級毒品
    安非他命二小包（毛重共計六點九公克），屬違禁物，應依毒品危害防制條例第
    十八條第一項前段規定宣告沒收銷燬之。
據上論斷，應依刑事訴訟法第二百九十九條第一項前段，毒品危害防制條例第十條第
二項、第十八條第一項前段、刑法第十一條前段、第五十六條、第四十七條，判決如
主文。
本案經檢察官林明志到庭執行職務。
中      華      民      國    九十一    年      二      月    二十六    日
                                      臺灣基隆地方法院刑事第二庭
                                          法  官  汪  梅  芬
右正本證明與原本無異。
對於本件判決如有不服，應於收受送達後十日內，向本院提出上訴書狀，上訴於臺灣
高等法院，並按他造當事人之人數附具繕本。
                                          書記官  黃  致  祥
中      華      民      國    九十一    年      二      月    二十七    日
【附錄論罪法條】
毒品危害防制條例第十條第二項：
施用第二級毒品者，處六月以上三年以下有期徒刑。
